【裁判字號】    95,交聲,1118
【裁判日期】    950727
【裁判案由】    交管條例聲異
【裁判全文】
臺灣板橋地方法院交通事件裁定        95年度交聲字第1118號
原處分機關  交通部公路總局臺北區監理所蘆洲監理站
異  議  人
即受處分人  甲○○
上列受處分人因違反道路交通管理處罰條例案件，對於交通部公
路總局臺北區監理所蘆洲監理站95年6月7日所為之北監蘆字第裁
46-AR0000000號裁決處分（原舉發案號：臺北市政府警察局大同
分局寧夏路派出所94年11月14日北市警交大字第AR0000000號）
，聲明異議，本院裁定如下：
    主  文
異議駁回。
    理  由
一、原處分意旨略以：異議人即受處分人甲○○所有之車號L3U
    -372號普通重型機車，於94年11月3日14時35分在承德路二
    段與民權西路路口，有「機器腳踏車不在規定車道行駛」之
    違規行為，經臺北市政府警察局大同分局寧夏路派出所掣單
    逕行舉發，嗣經原處分機關依道路交通管理處罰條例第45條
    第13款（原裁決書贅載第1項）及第63條第1項第1款（原裁
    決書漏載第1款），裁處罰鍰新臺幣（下同）1800元整，並
    記違規點數1點。
二、聲明異議意旨略以：異議人因於94年12月21日遷離違規當時
    戶籍地址至臺北縣蘆洲市○○街32巷11弄14號1樓，實際上
    未居住於車籍地址，是異議人並未收受舉發違反道路交通管
    理事件通知單，請求依違反道路交通管理事件統一裁罰基準
    表之法定最低額裁罰，爰依法聲明異議。
三、按違反道路交通管理處罰條例第12條至第68條之規定者，由
    公路主管機關處罰；又違反道路交通管理處罰條例之行為人
    ，未依規定自動繳納罰鍰或未依規定到案聽候裁決，處罰機
    關固得依違反道路交通管理事件統一裁罰基準及處理細則第
    44條第1項之規定，依該處理細則附件之統一裁罰基準表，
    對行為人逕行裁決，惟該條項規定乃必以行為人經合法收受
    舉發通知單後，無正當理由未依該舉發通知單上所載應到案
    日期為罰鍰之繳納或到案聽候裁決時，方有適用。復按處理
    違反道路交通管理事件，有關文書送達之程序，依行政程序
    法之規定，違反道路交通管理事件統一裁罰基準及處理細則
    第5條定有明文；行政程序法第78條第1項第1款復規定：「
    當事人應為送達之處所不明者，行政機關得依聲請，准為公
    示送達。」又行政程序法第78條第3項規定：「當事人變更
    其送達之處所而不向行政機關陳明，致有第1項之情形者，
    行政機關得依職權命為公示送達」。
四、 經查：
（一）本件違規事實，有臺北市政府警察局大安分局交通分隊94
      年11月14日北市警交大字第AR0000000號舉發違反道路交
      通管理事件通知單及採證照片影本各1紙附卷可稽，且為
      異議人所不爭執，堪認異議人確有上開違規情事，舉發機
      關據以掣單逕行舉發，固無違誤。
（二）查本件舉發機關掣單逕行舉發，並依車號L3U-372號普通
      重型機車登記於監理機關之車主地址即「臺北縣蘆洲市○
      ○街285巷5弄7號2樓」寄發，惟經郵局以「查無此人」退
      回，舉發機關因而認定異議人當時之住、居所不明，而於
      94年12月1日為公示送達，有前揭舉發通知單及遭退回之
      信封影本各1紙、臺北市政府警察局95年1月24日北市警交
      字第09530760700號公示送達名冊公告、95年2月15日春字
      第29期臺北政府公報影本各1份在卷可佐。
（三）本件異議人即受處分人甲○○雖具狀表示其於94年12月21
      日，將戶籍地自臺北縣蘆洲市○○街285巷5弄7號2樓，遷
      移至臺北縣蘆洲市○○街32巷11弄14號1樓，並有本院職
      權調閱個人基本資料查詢結果1紙附卷可稽，堪認為真實
      。惟按汽車所有人地址如有變更，應向公路監理機關辦理
      登記，道路交通安全規則第23條第1項載有明文。經查，
      異議人向監理機關登記車號L3U-372號普通重型機車之車
      籍地址，迄至舉發機關94年12月1日為公示送達時仍未有
      所變更，此有法務部戶役政連結作業系統遷徙紀錄資料1
      紙存卷可參，異議人復自承其係自94年12月21日方遷離原
      車籍地址無訛，則異議人就該普通重型機車所生之交通違
      規事件，自應隨時注意其車籍地有無相關之郵件寄送，同
      時原處分機關依職權查詢亦無從得知異議人事實上有何變
      更住居所之情事，是本件舉發通知單向異議人前揭臺北縣
      長安街285巷5弄7號2樓之戶籍地為送達，應屬合法。揆諸
      上開法律規定，本件舉發通知單於登載市府公報滿20日之
      時，依法已生合法公示送達之效力，至受處分人嗣於何時
      實際取得該舉發通知單甚或自始未曾收受，既屬可歸責於
      受處分人之事由，自非所問。
五、綜上所述，本件舉發通知單既已依異議人當時之戶籍地址合
    法送達，是原處分機關據以援前揭規定，對異議人加重裁處
    罰鍰2200元整，並記違規點數1點，於法並無違誤或不當之
    處，本件異議為無理由，應予駁回。
六、據上論斷，應依道路交通案件處理辦法第19條，裁定如主文
    。
中    華    民    國    95    年    7     月    27    日
                  交通法庭   法  官  李 君 豪
以上正本證明與原本無異
如不服本裁定應於送達後5日內向本院提出抗告狀
                             書記官  蕭 汝 芳
中    華    民    國    95    年    7     月    28    日


司法院資訊處製作；財團法人民間司法改革基金會備份。
